最　高　行　政　法　院　裁　定
　　　　　　　　　　　　　94年度裁字第01749號
抗　告　人　乙○○
相　對　人　福建省金門縣地政局
代　表　人　甲○○
上列抗告人因與相對人福建省金門縣地政局間有關土地事務事件
，對於中華民國93年6月25日臺北高等行政法院93年度訴字第126
號裁定提起抗告，本院裁定如下︰
　  主  文
抗告駁回。
抗告訴訟費用由抗告人負擔。
　　理  由
一、按抗告法院認抗告為不合法或無理由者，應為駁回抗告之裁
    定。又「人民對於中央或地方機關之行政處分，認為違法或
    不當，致損害其權利或利益者，得依本法提起訴願。．．．
    」、「訴願事件有左列各款情形之一者，應為不受理之決定
    ．．．七、對已決定或已撤回之訴願事件重行提起訴願者。
    」及「原告之訴，有左列各款情形之一者，行政法院應以裁
    定駁回之。．．．十、起訴不合程式或不備其他要件者。．
    ．．」為訴願法第1條第1項、第77條第7款及行政訴訟法第
    107條第1項第10款所規定。
二、經查本件關於抗告人請求撤銷相對人於民國（下同）90年10
    月2日（90）地測字第904758號函所為之駁回處分部分，前
    業經福建省金門縣政府於90年12月13日90年度府訴決字第02
    8號訴願決定，以訴願無理由駁回，並於同年月28日以（90
    ）府訴字第9052270號函送達抗告人在案，有送達證書附原
    訴願卷可稽。則抗告人復就已決定之訴願事件重行提起訴願
    ，揆諸前揭規定，有違一事不再理之原則，自非法之所許。
    原訴願決定機關以其訴願不合法，作成不受理之決定，抗告
    人不服，向臺北高等行政法院起訴，經原審以本件抗告人起
    訴為不合法，予以駁回。並敘明至於抗告人92年7月4日以申
    請書，向相對人請求撤銷90年10月2日（90）地測字第90475
    8號函所為之駁回處分部分，業經本件92年11月11日92年度
    府訴決字第031號原訴願決定發回原處分機關應於2個月內速
    為決定，抗告人應待該部分原處分機關之行政處分結果，另
    行處理，與本件係就已決定之訴願再重行提起訴願無涉，認
    事用法，即無不當。
二、本件抗告意旨略謂：相對人引用錯誤法規，造成抗告人無從
    補正，並於90年10月2日（90）地測字第904758號函駁回抗
    告人申請，顯有不當，原審竟未審查而駁回抗告人之訴，顯
    有違法。經核抗告人主張係屬實體事項之主張，顯與原裁定
    係以抗告人起訴為不合法，從程序上駁回之判斷無關，自難
    據以認原裁定為違誤，且原審亦敘明抗告人主張抗告人92年
    7月4日申請欲撤銷相對人90年10月2日（90）地測字第90475
    8 號函，應俟相對人重行處分，另行處理，綜上所述，原裁
    定並無不合，抗告人其抗告難認有理由，應予駁回。
三、依行政訴訟法第104條、民事訴訟法第95條、第78條，裁定
    如主文。
中    華    民    國    94    年    9     月    8     日
                  第三庭審判長法  官　徐　樹　海
                              法  官　吳　錦　龍
                              法  官　黃　合　文
                              法  官　林　茂　權
                              法  官　鄭  小  康
以  上  正  本  證  明  與  原  本  無  異
中    華    民    國    94    年    9     月    8     日
　　　　　　　　　　　　　　　書記官　郭　育　玎
